【裁判字號】    98,訴,644
【裁判日期】    980731
【裁判案由】    毒品危害防制條例
【裁判全文】
臺灣基隆地方法院刑事判決               98年度訴字第644號
公  訴  人  臺灣基隆地方法院檢察署檢察官
被      告  甲○○
上列被告因毒品危害防制條例案件，經檢察官提起公訴（98年度
毒偵字第866號），被告於準備程序進行中，就被訴事實為有罪
之陳述，經本院合議庭裁定由受命法官獨任進行簡式審判程序，
判決如下：
    主  文
甲○○施用第一級毒品，累犯，處有期徒刑柒月。扣案之第一級
毒品壹小包（驗餘淨重：零點壹肆玖肆公克）沒收銷燬，包裝上
開海洛因之外包裝袋壹個沒收之。
    事  實
一、甲○○前因施用第一級毒品案件，經觀察、勒戒後，認有繼
    續施用之傾向，經本院以90年度毒聲字第163 號裁定令入戒
    治處所施以強制戒治，於民國90年7 月13日停止戒治釋放出
    所，所餘戒治期間並付保護管束，於91年1 月30日期滿而執
    行完畢，並由臺灣基隆地方法院檢察署檢察官以91年度戒毒
    偵字第11號為不起訴處分確定；復於前揭強制戒治執行完畢
    後5 年內，再因施用第一級毒品案件，經本院以92年度訴字
    第251 號判決，判處有期徒刑8 月確定；又因施用第一級毒
    品案件，由本院以92年度訴字第586 號判決，判處有期徒刑
    10月確定；再因竊盜案件，經本院以92年度基簡字第893 號
    判決，判處有期徒刑3 月確定，前開案件接續執行，於94年
    8 月24日假釋出監，所餘刑期並付保護管束，於94年10月14
    日保護管束期滿未經撤銷假釋，未執行之刑以已執行論而執
    行完畢（構成累犯）；其後，因施用第一級毒品案件，經臺
    灣高等法院以95年度上訴字第2358號判決，判處有期徒刑11
    月確定(甲)；復再施用第一級毒品案件，經本院以95年度訴字
    第746 號判決，判處判處有期徒刑6 月確定(乙)；又因施用第
    一級毒品案件，經本院以96年度訴字第190 號判決，判處有
    期徒刑1 年確定(丙)。(甲)(乙)二罪嗣經裁定減刑並合併定其應執
    行之刑為有期徒刑7 月，(丙)罪則經裁定減為有期徒刑6 月與
    (甲)(乙)所定應執行之刑接續執行，而於97年1 月27日執行完畢
    （構成累犯）。
二、詎甲○○猶不知悔改，竟基於施用第一級毒品海洛因之犯意
    ，於98年4 月28日晚間11、12時許，在基隆市○○區○○街
    303 巷14弄22號住處內，以將第一級毒品海洛因置於針筒，
    以注射血管之方式，施用海洛因1 次。嗣於同月29日下午2
    時30分許，在基隆市○○區○○路、義一路口為警查獲，當
    場扣得海洛因1 小包（淨重0.15公克，取樣0.0006公克，餘
    重0.1494公克），並採尿送驗呈現毒品嗎啡之陽性反應，因
    而查悉上情。
三、案經基隆市警察局第一分局報告臺灣基隆地方法院檢察署檢
    察官偵查起訴。
    理  由
一、本件被告所犯者非為死刑、無期徒刑、最輕本刑為3年以上
    有期徒刑之罪或高等法院管轄第一審案件，其於準備程序進
    行中，先就被訴事實為有罪之陳述，經告知其簡式審判程序
    之旨，並聽取公訴人及被告之意見後，本院依刑事訴訟法第
    273條之1第1項之規定，裁定由受命法官獨任進行簡式審判
    程序，且依同法第273條之2規定，簡式審判程序之證據調查
    ，不受第159條第1項、第161條之2、第161條之3、第163 條
    之1及第164條至第170條規定之限制，合先敘明。
二、前揭犯罪事實，業據被告甲○○於本院準備程序及審理時坦
    承不諱，又經被告同意為警查獲後採集之尿液，經警送驗，
    分別呈現嗎啡、可待因之陽性反應，此有基隆市警察局第一
    分局偵辦毒品案件尿液檢體對照表及台灣尖端先進生技醫藥
    股份有限公司濫用藥物檢驗報告各乙份附卷可稽，且參之以
    酵素免疫分析或薄層定性分析等方式為初步篩檢者，檢驗結
    果雖有相當程度偽陽性之可能，然以氣（液）相層析、質譜
    分析之儀器為交叉確認者，檢驗結果出現偽陽性之機率則極
    低，因而具有公信力，核足為對涉嫌人不利之認定；尤以「
    毒品施用後於尿液、血液中可檢出之最大時限，與施用劑量
    、施用頻率、施用方式、施用者飲水量之多寡、個人體質、
    代謝情況、檢體收集時間點及所用檢測方法之靈敏度等因素
    有關，因個案而異。依據Clarke's Isolation Identificat
    ion of Drugs第二版記載，血液中藥物之半衰期（濃度減半
    所需時間）分別為古柯鹼0.7-1.5小時、海洛因3分鐘（其代
    謝物為嗎啡2- 3小時）、嗎啡2-3小時、大麻20-36小時、安
    非他命12小時（當尿液偏酸性時，為4-8 小時）、甲基安非
    他命9小時、Ketamine2-4小時，而MDMA約8.49小時。一般於
    尿液中可檢出之最大時限，古柯鹼為施用後1- 4天、海洛因
    2-4天、嗎啡2-4天、大麻1-10天、安非他命1-4 天、甲基安
    非他命1-5天、MDMA 1- 4天、MDA 1-4天、Ketam ine2-4 天
    。」此曾經行政院衛生署藥物食品檢驗局以92年7 月23日管
    檢字第0920005609號函釋在案，且扣案之白色粉末1 袋（驗
    餘淨重0.1494公克），經經警依煙毒品檢驗包試劑初步檢驗
    結果，呈嗎啡、海洛因反應，再送交通部民用航空局航空醫
    務中心鑑驗結果，確含第一級毒品海洛因成份，有基隆市警
    察局第一分局警備隊查獲涉嫌毒品危害防制條例毒品初步鑑
    驗報告單、交通部民用航空局航空醫務中心98年5 月15日航
    藥鑑字第0982465 號毒品鑑定書各乙份附卷可佐，足認被告
    自白與犯罪事實相符，本件犯罪事證明確，犯行洵堪認定，
    應依法論科。
三、查海洛因係毒品危害防制條例第2條第2項第1 款所定之第一
    級毒品，核被告所為係犯毒品危害防制條例第10條第1 項之
    施用第一級毒品罪。被告持有第一級毒品海洛因之低度行為
    ，應為施用第一級毒品之高度行為所吸收，不另論罪。又被
    告有事實欄所示論罪科刑執行完畢情形，有臺灣高等法院被
    告前案紀錄表乙份附卷可查，其於有期徒刑執行完畢後5 年
    內，故意再犯本件有期徒刑以上之罪，為累犯，應依刑法第
    47條第1 項加重其刑。爰審酌被告曾有施用毒品之前科仍不
    知戒除，惟犯罪後坦承犯行，且所犯之施用毒品犯行乃戕害
    自己身心健康，並未危及他人等一切情狀，量處如主文所示
    之刑。
四、扣案之海洛因1 小包（驗餘淨重0.1494公克）為查獲之毒品
    ，應依毒品危害防制條例第18條第1 項前段沒收銷燬，至包
    裝前開海洛因之外包裝袋1 個，有防止毒品裸露、散逸之功
    能，且既與毒品分別鑑秤其重量（海洛因驗餘淨重0.1494公
    克；外包裝重0.2 公克），與毒品即無難以析離而無法個別
    宣告沒收之情事，均係屬被告所有，供犯本案施用第一級毒
    品海洛因所用，業據被告供承明確，爰依刑法第38條第1 項
    第2 款、第3 項之規定，宣告沒收。
據上論斷，應依刑事訴訟法第273 條之1 第1 項、第299 條第1
項前段，毒品危害防制條例第10條第1 項、第18條第1 項前段，
刑法第11條前段、第47條第1 項、第38條第1 項第2 款，第3 項
，判決如主文。
本案經檢察官乙○○到庭執行職務。
中    華    民    國    98    年    7     月    31    日
                  刑事第四庭法  官   周霙蘭
以上正本證明與原本無異。
如不服本判決應於收受送達後10日內向本院提出上訴書狀，並應
敘述具體理由；其未敘述上訴理由者，應於上訴期間屆滿後20日
內向本院補提理由書 (均須按他造當事人之人數附繕本)「切勿
逕送上級法院」。
中    華    民    國    98    年    7     月    31    日
                            書記官  莊智凱
附錄論罪法條
毒品危害防制條例第10條第1項
施用第一級毒品者，處 6 月以上 5 年以下有期徒刑。


司法院資訊處製作；財團法人民間司法改革基金會備份。
